臺灣臺北地方法院民事裁定
110年度勞訴字第5號
原      告  賴建翰即博士身心醫學診所


被      告  自由時報企業股份有限公司

法定代理人  林鴻邦
訴訟代理人  葛辰煒
被      告  楊慕華
            闕珈玟
上列當事人間請求損害賠償等事件，本院裁定如下：
    主  文
本件關於被告自由時報企業股份有限公司、楊慕華、闕珈玟等部
分移送臺灣士林地方法院。
    理  由
一、按訴訟之全部或一部，法院認為無管轄權者，依原告聲請或
    依職權以裁定移送其管轄法院，民事訴訟法第28條第1項定
    有明文。次按訴訟，由被告住所地之法院管轄；因侵權行為
    涉訟者，得由行為地管轄，民事訴訟法第1條第1項前段、第
    15條第1項分別亦有明文。又所謂行為地，凡為一部實行行
    為地或其一部行為結果發生之地皆屬之（最高法院56年台抗
    字第369號民事判決先例意旨參照）。民事訴訟法第一編第
    一章第一節有關管轄之規定，除作為各法院間分配事務之依
    據外，更有考量被告應訴之方便、法院調查證據之難易、距
    離證據及訟爭標的物之遠近等因素決定民事訴訟事件管轄權
    之劃分，因此，即以民事訴訟法第1條至第2條所示「以原就
    被」之原則為骨幹，並依各類事件之性質，分別適用同法第
    3條至第20條特別審判籍之規定，將管轄權為妥適分配。
二、經查：
　㈠原告主張被告自由時報企業股份有限公司（下稱自由時報）
    旗下所屬電子報重製被告邱思萍於Dcard媒體平台上之洩漏
    之資料，並以「詐健保」等攻擊性字眼毀謗原告；又被告楊
    慕華在被告邱思萍之Dcard媒體平台文章後，張貼原告附有
    照片之履歷及其他兼職機構，妨害原告名譽及違反個人資料
    保護法；另被告闕珈玟亦在前開Dcard媒體平台文章後，留
    言辱罵原告，均應各負損害賠償責任等語，然被告自由時報
    之公司登記地在臺北市內湖區，其伺服器設置地亦在臺北市
    內湖區，而被告楊慕華、闕珈玟之住所地分別在臺北市士林
    區、新北市汐止區，而Dcard媒體平台之伺服器設置地係在
    彰化縣線西鄉，是被告自由時報、楊慕華、闕珈玟等人之住
    所地、侵權行為地及結果地均非在本院轄區內，原告亦未舉
    證證明被告自由時報、楊慕華、闕珈玟與其餘被告間有為何
    共同侵權行為，依前揭規定及說明，本件應由被告自由時報
     、楊慕華、闕珈玟等人住所地之臺灣士林地方法院管轄。
    原告誤向無管轄權之本院起訴，顯係違誤，爰依職權將本件
    移送於該管轄法院。
三、依民事訴訟法第28條第1項，裁定如主文。
中　　華　　民　　國　　110 　年　　11　　月　　4 　　日
                    勞動法庭  法　官　翁偉玲
以上正本係照原本作成。
如對本裁定抗告須於裁定送達後10日內向本院提出抗告狀，並繳
納抗告費新臺幣1000元。
中　　華　　民　　國　　110 　年　　11　　月　　4 　　日
                              書記官　吳芳玉